【裁判字號】    95,易,321
【裁判日期】    950313
【裁判案由】    竊盜
【裁判全文】
臺灣高雄地方法院刑事判決               95年度易字第321號
公  訴  人  台灣高雄地方法院檢察署檢察官
被      告  乙○○
          （現在臺灣高雄看守所附設勒戒處所觀察、勒戒中）
上列被告因竊盜案件，經檢察官提起公訴（95年度偵字第3323號
），被告於本院準備程序中自白，經合議庭裁定由受命法官依簡
式審判程序獨任審理，判決如下：
    主  文
乙○○結夥三人以上攜帶兇器竊盜，累犯，處有期徒刑拾月。扣
案之T 型扳手參支、螺絲起子貳支、榔頭壹支均沒收。
    事  實
一、乙○○前曾因搶奪案件，經本院判處有期徒刑2 年10月確定
    ，於民國93年9 月17日假釋出獄，至94年7 月28日假釋期滿
    視為執行完畢。詎其仍不知悔改，竟意圖為自己不法之所有
    ，與成年男子謝保羅（檢察官另案偵查中）、鮑慶仁（台灣
    台南地方法院另案審理中）共同基於竊盜及毀損他人器物之
    犯意聯絡，約定由鮑慶仁負責駕駛車號DP-8547 號自用小客
    車搭載乙○○、謝保羅伺機尋找行竊之目標，謝保羅下手行
    竊，乙○○則負責把風，嗣95年1 月16日晚間11時30分許，
    3 人搭乘鮑慶仁所駕駛DP-8547 號自用小客車攜帶謝保羅所
    有客觀上足供作兇器使用之T 型扳手3 支、螺絲起子2 支、
    榔頭1 支等物伺機尋找行竊目標，見甲○○之YJ -8578號自
    用小客車停放在高雄縣鳥松鄉○○路近澄清湖大門口處，便
    由謝保羅持前開一字螺絲起子及T 型扳手各1 支毀壞YJ-857
    8 號自用小客車之車門鎖及車窗玻璃後，竊得車內之汽車音
    響1 組（含主機及CD片箱）。嗣95年1 月17日凌晨2時30 分
    許，員警在高雄縣鳥松鄉○○路鳥松濕地旁，發現鮑慶仁搭
    載乙○○之DP -8547號自用小客車未懸掛後車牌欲予以盤查
    ，鮑慶仁竟心虛拒檢加速逃逸，經警追逐至高雄市小港區中
    國造船廠前逮捕乙○○及鮑慶仁，並在DP-8547 號自用小客
    車內查獲乙○○之小武士刀1 支、甲○○遭竊之前開汽車音
    響1 組、謝保羅所有供竊盜所用及預備供竊盜使用之T 型扳
    手3 支、螺絲起子2 支、榔頭1 支等物。
二、案經甲○○訴由高雄縣政府警察局移送台灣高雄地方法院檢
    察署檢察官偵查起訴。
    理  由
一、按除被告所犯為死刑、無期徒刑、最輕本刑為3 年以上有期
    徒刑之罪或高等法院管轄第一審案件者外，於法院行準備程
    序進行中，被告先就被訴事實為有罪之陳述時，審判長得告
    知被告簡式審判程序之旨，並聽取當事人、代理人、辯護人
    及輔佐人之意見後，裁定進行簡式審判程序；且受命法官行
    準備程序，與法院或審判長有同一之權限；又簡式審判程序
    之證據調查，不受刑事訴訟法第159 條第1 項、第161 條之
    2 、第161 條之3 、第163 條之1 及第164 條至第170 條規
    定之限制，刑事訴訟法第273 條之1 第1 項、第279 條第2
    項前段、第273 條之2 分別定有明文。被告乙○○所為係犯
    死刑、無期徒刑、最輕本刑為3 年以上有期徒刑以外之罪，
    其於準備程序中就被訴事實為有罪之陳述，經法官告知簡式
    審判程序之旨，並聽取公訴人、被告之意見後，認為適宜由
    受命法官獨任進行簡式審判程序，依刑事訴訟法第273 條之
    1 第1 項規定，合議庭裁定由受命法官獨任進行審判程序。
二、前揭犯罪事實，迭據被告於警詢、偵查及本院審理中坦承不
    諱，核與證人即共犯鮑慶仁於警詢中所述相符，復與證人即
    告訴人甲○○於警詢中證述之遭竊情節相符，此外，復有警
    卷所附贓物領據1 紙、照片10張，及扣案T 型扳手3 支、螺
    絲起子2 支、榔頭1 支可資佐證，足認被告前揭自白與事實
    相符，堪予採信，是被告竊盜犯行應堪認定。
三、按刑法第321 條第1 項第3 款之攜帶兇器竊盜罪，係以行為
    人攜帶兇器竊盜為其加重條件，此所謂兇器，其種類並無限
    制，凡客觀上足對人之生命、身體安全構成威脅，具有危險
    性即屬之，且只須行竊時攜帶此種具有危險之兇器為已足，
    並不以攜帶之初有行兇之意圖為必要。被告持以供本件犯行
    所用之T 型扳手、螺絲起子、榔頭等物，均具金屬材質，質
    地堅硬，尖端銳利而足以撬毀汽車車門鎖及玻璃，如持以行
    兇，客觀上足以傷害人之生命、身體，自屬具有危險性之兇
    器。是核被告所為，係犯刑法第321 條第1 項第4 款、第3
    款之結夥3 人以上攜帶兇器竊盜罪及第354 條之毀損罪。被
    告與謝保羅、鮑慶仁就前開竊盜及毀損犯行，有犯意聯絡及
    行為分擔，均為共同正犯。而其所犯毀損罪與攜帶兇器竊盜
    罪間，有方法目的之牽連關係，應從一重之攜帶兇器竊盜罪
    論處。又被告前因搶奪案件，經本院判處有期徒刑2 年10月
    確定，於93年9 月17日假釋出獄，至94年7 月28日假釋期滿
    視為執行完畢等情，有台灣高等法院被告前案紀錄表1 紙在
    卷可按，其於有期徒刑執行完畢後5 年內，再犯本件有期徒
    刑以上之罪，為累犯，應依刑法第47條之規定，加重其刑。
    爰審酌被告不思以正當途徑獲取生活所需，任意竊取他人之
    財物，其行為已危害他人之財產安全，其犯罪動機、目的及
    手段均不足取，然其犯後已坦承犯罪事實，態度尚可，所竊
    取之財物之價值約為新台幣9,000 元且已由告訴人取回，業
    經證人甲○○於警詢中證述屬實，且有贓物認領保管單1 紙
    可憑等一切情狀，量處如主文所示之刑，以示儆懲。又扣案
    T 型扳手3 支、螺絲起子2 支、榔頭1 支等物，係共犯謝保
    羅所有，供其等為本件竊盜所用或預備供本件竊盜使用之物
    ，業據被告於警詢、本院審理中供述屬實，核與證人鮑慶仁
    於警詢中所述相符，爰依刑法第38條第1 項第2 款之規定，
    宣告沒收。扣案武士刀1 支雖係被告所有，然被告否認該武
    士刀係供本件竊盜所用或預備供本件竊盜使用之物，本院審
    諸被告與證人鮑慶仁均未陳稱被告及其共犯曾以該武士刀為
    本件竊盜犯行之工具或預備以該武士刀為本件竊盜犯行之工
    具，是無積極證據證明扣按武士刀與本件竊盜犯行有關，自
    不就該武士刀宣告沒收，附此敘明。
據上論斷，應依刑事訴訟法第299 條第1 項前段、第273 條之1
第1 項、第284 條之1 ，刑法第28條、第321 條第1 項第3 款、
第4 款、第354 條、第55條、第47條、第38條第1 項第2 款，判
決如主文。
本案經檢察官丙○○到庭執行職務。
中    華    民    國    95    年    3     月    13    日
                  刑事刑事第七庭      法  官  卓立婷
以上正本證明與原本無異。
如不服本判決，應於判決送達後10日內，向本院提出上訴狀。
中    華    民    國    95    年    3     月    13    日
                                      書記官  李春慧
附錄法條：
中華民國刑法第321條
犯竊盜罪而有左列情形之一者，處 6 月以上、 5 年以下有期徒刑：
一  於夜間侵入住宅或有人居住之建築物、船艦或隱匿其內而犯之者。
二  毀越門扇、牆垣或其他安全設備而犯之者。
三  攜帶兇器而犯之者。
四  結夥三人以上而犯之者。
五  乘火災、水災或其他災害之際而犯之者。
六  在車站或埠頭而犯之者。
前項之未遂犯罰之。


司法院資訊處製作；財團法人民間司法改革基金會備份。
